---
title: "R Notebook"
output: html_notebook
---


```{r}
library(datasets)
library(dplyr)
data(iris)
summary(iris)
```

```{r}
iris %>% 
  distinct(Sepal.Length, Species)
```

```{r}
library(dplyr)
newcases <- count(iris, Sepal.Length)
uniqueSepalLength <- filter(newcases, n == 1)
iris %>% filter(Sepal.Length %in% uniqueSepalLength$Sepal.Length) %>% select(Sepal.Length, Species)
```

```{r}
library(dplyr)
newcases <- count(iris, Sepal.Width)
uniqueSepalWidth <- filter(newcases, n == 1)
iris %>% filter(Sepal.Width %in% uniqueSepalWidth$Sepal.Width) %>% select(Sepal.Width, Species)
```

```{r}
library(dplyr)
newcases <- count(iris, Petal.Length)
uniquePetalLength <- filter(newcases, n == 1)
iris %>% filter(Petal.Length %in% uniquePetalLength$Petal.Length) %>% select(Petal.Length, Species)
```

```{r}
versicolor <- iris %>% filter(Species == 'versicolor') %>% select(Sepal.Length, Species)
versicolor
versicolorMedian <- median(versicolor$Sepal.Length)
versicolorMedian
```


```{r}
virginica <- iris %>% filter(Species == 'virginica') %>% select(Sepal.Width, Species)
virginicaMedian <- median(virginica$Sepal.Width)
virginicaMedian
```



```{r}
library(FuzzyR)
```

```{r}
fis <- newfis('iris', fisType = 'tsk')
```
singletonmf
Adicionando as variaveis de input e output
```{r}
fis <- addvar(fis, 'input', 'SepalLength', c(4.2, 8))
fis <- addvar(fis, 'input', 'SepalWidth', c(1.9, 5.9))
fis <- addvar(fis, 'input', 'PetalLength', c(0.9, 7))
fis <- addvar(fis, 'input', 'PetalWidth', c(0.9, 7))
fis <- addvar(fis, 'output', 'classe', c(1, 3))
```

Adicionando termos linguisticos a variavel SepalLength
```{r}
fis <- addmf(fis, 'input', 1, 'short', 'trapmf', c(4.2,4.2,5.3,5.9))
fis <- addmf(fis, 'input', 1, 'med', 'trimf', c(4.8,5.9,7.1))
fis <- addmf(fis, 'input', 1, 'long', 'trapmf', c(4.8,7.1,8,8))
```

Adicionando termos linguisticos a variavel SepalWidth
```{r}
fis <- addmf(fis, 'input', 2, 'narrow', 'trapmf', c(1.9,1.9,2.0,3.5))
fis <- addmf(fis, 'input', 2, 'med', 'trimf', c(2.1,3.0,3.9))
fis <- addmf(fis, 'input', 2, 'wide', 'trapmf', c(2.2,4.0,5.9,5.9))
```

Adicionando termos linguisticos a variavel PetalLength
```{r}
fis <- addmf(fis, 'input', 3, 'small', 'trapmf', c(0.9,0.9,1.0,2.9))
fis <- addmf(fis, 'input', 3, 'med', 'trapmf', c(2.9,2.9,3.0, 5.2))
fis <- addmf(fis, 'input', 3, 'large', 'trapmf', c(4.4,6.6,7.0,7.0))
```

Adicionando termos linguisticos a variavel PetalWidth
```{r}
fis <- addmf(fis, 'input', 4, 'narrow', 'trapmf', c(0.9,0.9,1.0,2.9))
fis <- addmf(fis, 'input', 4, 'med', 'trapmf', c(2.9,2.9,3.0, 5.2))
fis <- addmf(fis, 'input', 4, 'wide', 'trapmf', c(4.4,6.6,7.0,7.0))
```

Adicionando termos linguisticos a variavel PetalWidth
```{r}
fis <- addmf(fis, 'output', 1, 'C11', 'singletonmf', c(1))
fis <- addmf(fis, 'output', 1, 'C12', 'singletonmf', c(2))
fis <- addmf(fis, 'output', 1, 'C13', 'singletonmf', c(3))
```

Adicionando as especificações de regras
```{r}
fis <- addrule(fis, c(1, 3, 1, 1, 1, 1, 1))
fis <- addrule(fis, c(1, 3, 2, 2, 2, 1, 1))
fis <- addrule(fis, c(1, 1, 1, 1, 1, 1, 1))
fis <- addrule(fis, c(1, 1, 2, 2, 2, 1, 1))
fis <- addrule(fis, c(1, 2, 1, 1, 2, 1, 1))
fis <- addrule(fis, c(1, 3, 3, 3, 2, 1, 1))
fis <- addrule(fis, c(1, 2, 3, 3, 3, 1, 1))
fis <- addrule(fis, c(1, 1, 3, 3, 3, 1, 1))
fis <- addrule(fis, c(1, 2, 2, 3, 3, 1, 1))
fis <- addrule(fis, c(1, 2, 3, 2, 3, 1, 1))
fis <- addrule(fis, c(1, 1, 2, 3, 2, 1, 1))
fis <- addrule(fis, c(1, 1, 3, 2, 2, 1, 1))
fis <- addrule(fis, c(1, 2, 2, 2, 2, 1, 1))
fis <- addrule(fis, c(1, 3, 2, 3, 2, 1, 1))
fis <- addrule(fis, c(1, 3, 3, 2, 2, 1, 1))
fis <- addrule(fis, c(2, 3, 1, 1, 1, 1, 1))
fis <- addrule(fis, c(2, 3, 2, 2, 2, 1, 1))
fis <- addrule(fis, c(2, 1, 1, 1, 1, 1, 1))
fis <- addrule(fis, c(1, 1, 1, 1, 1, 1, 1))
fis <- addrule(fis, c(3, 3, 1, 1, 1, 1, 1))
fis <- addrule(fis, c(3, 2, 1, 1, 1, 1, 1))

fis <- addrule(fis, c(3, 3, 3, 3, 3, 1, 1))
fis <- addrule(fis, c(3, 2, 2, 2, 2, 1, 1))
fis <- addrule(fis, c(3, 2, 3, 2, 3, 1, 1))
fis <- addrule(fis, c(2, 1, 2, 2, 2, 1, 1))
fis <- addrule(fis, c(3, 2, 3, 3, 3, 1, 1))
fis <- addrule(fis, c(2, 1, 2, 3, 2, 1, 1))
fis <- addrule(fis, c(2, 1, 3, 2, 2, 1, 1))
fis <- addrule(fis, c(2, 2, 2, 2, 2, 1, 1))
fis <- addrule(fis, c(3, 1, 2, 2, 2, 1, 1))
fis <- addrule(fis, c(2, 1, 3, 3, 3, 1, 1))
fis <- addrule(fis, c(2, 2, 3, 2, 3, 1, 1))
fis <- addrule(fis, c(2, 2, 2, 3, 2, 1, 1))
fis <- addrule(fis, c(3, 1, 3, 2, 3, 1, 1))
fis <- addrule(fis, c(3, 1, 2, 3, 3, 1, 1))
fis <- addrule(fis, c(2, 2, 3, 3, 3, 1, 1))
fis <- addrule(fis, c(3, 1, 3, 3, 3, 1, 1))
fis <- addrule(fis, c(3, 2, 2, 3, 2, 1, 1))
fis <- addrule(fis, c(2, 3, 3, 3, 3, 1, 1))
fis <- addrule(fis, c(3, 3, 3, 2, 2, 1, 1))
fis <- addrule(fis, c(3, 3, 2, 2, 2, 1, 1))
fis <- addrule(fis, c(2, 3, 3, 2, 2, 1, 1))
fis <- addrule(fis, c(2, 2, 1, 1, 1, 1, 1))
fis <- addrule(fis, c(2, 1, 1, 1, 1, 1, 1))

```


Visualizando o sistema de inferência criado 
```{r}
showGUI(fis)
```

```{r}
Input_data <- matrix(c(1,1,1,1),1,2)
evalfis(Input_data, fis)
```


